【裁判字號】    97,上易,213
【裁判日期】    970731
【裁判案由】    傷害
【裁判全文】
臺灣高等法院高雄分院刑事判決         97年度上易字第213號
上  訴  人
即  被  告  乙○○
            丙○○
共      同
選任辯護人  曾慶雲律師
上列上訴人因傷害案件，不服臺灣屏東地方法院96年度易字第75
0 號中華民國96年12月31日第一審判決（起訴案號：臺灣屏東地
方法院檢察署96年度調偵字第240 號），提起上訴，本院判決如
下：
    主  文
上訴駁回。
    事實及理由
一、本案經本院審理結果，認第一審判決認事用法及量刑均無不
    當，應予維持，並引用第一審判決書記載之事實、證據及理
    由。
二、上訴人即被告（下稱被告）乙○○、丙○○上訴意旨以：證
    人即告訴人丁○○及證人甲○○、陳昱夫、鄭志榮之證述均
    前後及彼此互相矛盾，且被告丙○○之機車並無機車大鎖，
    是證人證述乃與事實不符。惟查：(一)證人即告訴人丁○○及
    證人甲○○、陳昱夫、鄭志榮於原審已均結證述被告丙○○
    持機車大鎖擊傷告訴人丁○○及被告乙○○從旁出言助勢之
    情，且經上開證人當庭繪出機車大鎖型狀，亦互核相符，又
    參以告訴人丁○○係受有頭部外傷合併腦震盪、頭頂裂傷（
    3 ×0.4 ×0.3 公分）、右頂挫傷，有受傷照片及診斷證明
    書附卷可稽，而原審同案被告黃鎰富固有持安全帽敲擊告訴
    人丁○○，但安全帽因係保護頭部所用，故設計避免尖銳部
    份，此乃一般人所知悉，告訴人丁○○所受上開頭頂裂傷（
    3 ×0.4 ×0.3 公分），顯非原審同案被告黃鎰富以圓滑之
    安全帽敲擊所可造成，足認上開證人之證述與事實相符。至
    上開證人之證述雖前後及彼此間略有不符，但上開證人就被
    告丙○○持機車大鎖擊傷告訴人丁○○及被告乙○○出言助
    勢之重要事項證述均相符，即不得因上開證人就非重要關係
    事項證述有所不符，即認其全部均為不可採信。另依輔英科
    技大學附設醫院97年4 月17日輔醫歷字第0970417024號函所
    載，告訴人丁○○就診之初係自述遭安全帽打傷，但無從確
    認告訴人丁○○之傷害係如何造成，固有該函及告訴人丁○○病歷在卷足憑 (見本院卷第46、50～77頁）。然告訴人丁○○就診之初雖僅未自述遭機車大鎖擊傷，而輔英科技大學
    附設醫院醫師亦不能確認告訴人丁○○傷害造成原因，均尚
    不得因此即認告訴人丁○○未遭機車大鎖擊傷，本院自得依
    上開各證據佐證自行判斷，故輔英科技大學附設醫院97年4
    月17日輔醫歷字第0970417024號函及告訴人丁○○病歷無從
    資為被告2 人有利認定。(二)依診斷證明書所載，告訴人丁○○係受有頭部外傷合併腦震盪、頭頂裂傷（3 ×0.4 ×0.3
    公分）、右頂挫傷等傷，並無身體其他傷害，但一般人身體
    遭他人出手毆打未必均會成傷，故不得因此即認開證人丁○○、甲○○、陳昱夫、鄭志榮之證述不實。(三)至被告固辯稱
    使用之機車無機車大鎖，並請求本院勘驗被告丙○○使用之
    機車。但依黃鎰富在偵查中陳述經過情形，95年10月4 日下
    午10時許至11時許，期間，先係黃鎰富騎機車前往被告住處
    ，之後被告乙○○及友人林世昌、林隆海、林楊玉英、楊麗
    足騎機車返回被告住處，再告訴人丁○○與陳昱夫、鄭志榮
    騎機車返至告訴人丁○○住處，足認該時地有多部機車，是
    縱認被告丙○○使用之機車無機車大鎖，並非即謂被告丙○○不能持機車大鎖傷害告訴人丁○○，被告此部分辯解即無
    可採，本院亦無勘驗被告丙○○機車之必要。綜上所述，原
    審認被告2 人罪證明確，因而適用刑法第28條、第277 條第
    1 項、第41條第1 項前段、刑法施行法第1 條之1 、中華民
    國九十六年罪犯減刑條例第2 條第1 項第3 款、第7 條規定
    ，並審酌被告持機車大鎖擊傷告訴人頭部受傷，行為誠屬不
    該，行為後未坦承犯行，惟念及被告2 人素行尚可，有臺灣
    高等法院被告前案紀錄表在卷可參，告訴人所受之傷害程度
    尚非嚴重等一切情狀，各量處被告2 人有期徒刑3 月，均減
    為有期徒刑1 月又15日，並諭知如易科罰金各以新臺幣1千
    元折算1 日。其認事用法，核無不合，量刑亦屬允當。被告
    2 人上訴意旨否認犯罪，指摘原判決不當，均無理由，應予
    駁回。
三、據上論斷，應依刑事訴訟法第368 條、第373 條，判決如主
    文。
本案經檢察官林敏惠到庭執行職務。
中    華    民    國    97    年    7     月    31    日
                  刑事第八庭    審判長法  官   李炫德
                                      法  官   陳志銘
                                      法  官   郭玫利
以上正本證明與原本無異。
不得上訴。
中    華    民    國    97    年    7     月    31    日
                                      書記官   楊茱宜


司法院資訊處製作；財團法人民間司法改革基金會備份。
